臺灣臺中地方法院民事判決
111年度中簡字第43號
原      告  花旗(台灣)商業銀行股份有限公司


法定代理人  莫兆鴻  
訴訟代理人  李誠益  
被      告  張智凱  


上列被告因詐欺等案件（本院109年度金訴字第162號），經原告
提起刑事附帶民事訴訟請求損害賠償（本院110年度附民字第948
號），經本院刑事庭裁定移送前來，本院於民國111年2月15日言
詞辯論終結，判決如下：
    主      文
被告應給付原告新臺幣壹拾萬伍仟元，及自民國一百一十年六月
十四日起至清償日止，按週年利率百分之五計算之利息。
本判決得假執行。
    事實及理由
一、本件被告經合法通知，未於言詞辯論期日到場，核無民事訴
    訟法第386條各款所列情形，爰依原告之聲請，由其一造辯
    論而為判決。
二、原告主張：被告為牟取不法利益，與真實姓名年籍不詳、自
    稱「吳欉益」之友人，共同意圖為自己不法之所有，基於行
    使偽造準私文書、詐欺得利之犯意聯絡，自民國106年8月起
    至同年10月止，由被告透過通訊軟體「QQ」像真實姓名年籍
    不詳、暱稱「帥最後還是要被卒吃掉」之人，或由吳欉益以
    不詳方式，取得如附表所示我國信用卡持卡人之信用卡卡號
    及個人資料，復撥打電話予原告，佯稱為信用卡持卡人，而
    將持卡人之聯絡電話變更為被告所持用電話號碼，或吳欉益
    之電話號碼，以收取交易驗證碼。嗣被告與吳欉益2人在被
    告之住處，以連線網際網路方式，未得附表所示原持卡人之
    同意或授權，冒用各該持卡人名義，在付款網頁上，輸入各
    該持卡人之信用卡卡號、有效年月、所收取之交易驗證碼等
    資料，用以購買網路遊戲點數，偽以彰顯其等係有權使用如
    附表所示信用卡為刷卡消費及確認交易標的與金額之意思，
    而可作為特約商店向發卡銀行請求撥付消費款項之用，並於
    偽造完成上開刷卡消費電磁紀錄後，經由網路傳輸交易訂單
    予交易平台而行使之，致原告陷於錯誤，誤認如附表所示之
    消費，均有得原持卡人之同意或授權，足生損害於如附表所
    示之持卡人及原告，被告並將盜刷所得之遊戲點數轉售予真
    實姓名年籍不詳、暱稱「彩虹-楓之谷」之人藉此獲利。爰
    依侵權行為法律關係，提起本件訴訟等語。並聲明：如主文
    第1項所示。
三、被告未於言詞辯論期日到場，亦未提出準備書狀作何聲明或
    陳述。　　
四、得心證之理由
  ㈠原告主張被告犯上揭詐欺罪之事實，有本院109年度金訴字第
    162號刑事判決為證，被告已於相當時期受合法之通知，未
    於言詞辯論期日到場，復未提出準備書狀爭執，依民事訴訟
    法第436條第2項、第280條第3項準用第1項之規定，應視同
    自認，堪信原告主張為真正。
  ㈡按因故意或過失，不法侵害他人之權利者，負損害賠償責
    任；故意以背於善良風俗之方法，加損害於他人者亦同，民
    法第184條第1項定有明文。又按數人共同不法侵害他人之權
    利者，連帶負損害賠償責任；不能知其中孰為加害人者，亦
    同，民法第185條第1項亦有明定。再所謂共同侵權行為，係
    指數人共同不法對於同一之損害，與以條件或原因之行為。
    加害人於共同侵害權利之目的範圍內，各自分擔實行行為之
    一部，而互相利用他人之行為，以達其目的者，仍不失為共
    同侵權行為人，而應對於全部所發生之結果，連帶負損害賠
    償責任（最高法院78年度台上字第2479號判決可資參照）。
    又損害賠償之債，以有損害之發生及有責任原因之事實，並
    二者之間，有相當因果關係為成立要件（參見最高法院48年
    台上字第481號判例意旨）。查本件被告於106年8月至106年
    10月止，以上述方式盜刷信用卡購買點數後轉賣獲利，致原
    告受有105,000元之損害，被告自應就其造成之全部損害，
    負賠償責任。又被告之故意不法行為與原告所受損害間，具
    有相當因果關係，依首揭法條規定及最高法院判例意旨，被
    告對原告所受105,000元之損害，應負賠償責任甚明。
  ㈢末按給付無確定期限者，債務人於債權人得請求給付時，經
    其催告而未為給付，自受催告時起，負遲延責任，其經債權
    人起訴而送達訴狀者，與催告有同一之效力；遲延之債務，
    以支付金錢為標的者，債權人得請求依法定利率計算之遲延
    利息；應付利息之債務，其利率未經約定，亦無法律可據者
    ，週年利率為百分之5，民法第229條第2項、第233條第1項
    前段、第203條分別定有明文。本件原告對被告等之侵權行
    為損害賠償債權，核屬無確定期限之給付，既經原告起訴並
    送達訴狀，有送達證書可憑，被告等迄未給付，當應負遲延
    責任。是原告請求自起訴狀繕本送達被告之翌日即110年6月
    14日起至清償日止，按週年利率百分之5計算之利息，與上
    開規定，核無不合，應予准許。
五、綜上所述，原告依侵權行為之法律關係，請求被告給付原告
    105,000元，及自110年6月14日起至清償日止，按週年利率
    百分之5計算之利息，為有理由，應予准許。
六、本件判決係依民事訴訟法第427條第1項規定適用簡易訴訟程
    序，所為被告敗訴判決，應適用民事訴訟法第389條第1項第
    3款之規定，依職權宣告假執行。
七、本件原告提起刑事附帶民事訴訟，而由本院刑事庭依刑事訴
    訟法第504條第1項規定，裁定移送前來，依同條第2項規定
    免繳納裁判費，且本件訴訟繫屬期間亦未增生訴訟費用事項
    ，而無訴訟費用負擔問題，自無庸為訴訟費用負擔之諭知，
    附予敘明。 
中　　華　　民　　國　　111 　年　　3 　　月　　1 　　日
                  臺灣臺中地方法院臺中簡易庭
                                  法　官　吳蕙玟
以上正本係照原本作成。
如不服本判決，應於送達後20日內，向本院提出上訴狀並表明上
訴理由，如於本判決宣示後送達前提起上訴者，應於判決送達後
20日內補提上訴理由書（須附繕本）。如委任律師提起上訴者，
應一併繳納上訴審裁判費。
中　　華　　民　　國　　111 　年　　3 　　月　　1 　　日
                                  書記官  楊思賢
附表：
編號 被害 銀行 盜刷 卡號 盜刷時間 盜刷交易 盜刷金額 (新臺幣) 原持卡人 1 花旗 銀行 0000 0000 0000 0000 106年8月7日 11時1分 樂點股份有限公司 10,000元 何明原    106年8月7日 11時7分  20,000元     106年8月7日11時10分  20,000元     106年8月7日11時14分 綠界科技網銀國際 3,000元     106年8月7日11時16分  3,000元     106年8月7日11時18分  3,000元  2  0000000000000000 106年8月14日11時7分 樂點股份有限公司 20,000元 王啟南    106年8月14日11時9分  20,000元     106年8月14日11時14分 綠界科技網銀國際 3,000元     10年8月14日11時17分  3,000元